【裁判字號】    97,訴,2078
【裁判日期】    971231
【裁判案由】    違反毒品危害防制條例
【裁判全文】
臺灣臺南地方法院刑事判決              97年度訴字第2078號
公  訴  人  臺灣臺南地方法院檢察署檢察官
被      告  甲○○
                    國民
上列被告因違反毒品危害防制條例案件，經檢察官提起公訴（97
年度毒偵字第2950號），本院合議庭裁定由受命法官獨任進行簡
式審判，判決如下：
    主  文
甲○○施用第一級毒品，累犯，處有期徒刑壹年。
    事實及理由
一、本件除被告曾於89年間，因施用毒品案件，經本院以89年度
    毒聲字第3517號裁定令入戒治處所施以強制戒治1年，於90
    年6 月15日停止戒治，所餘戒治期間付保護管束，於同年12
    月9日交付保護管束期滿執行完畢；嗣於92年間再因施用毒
    品案件，經本院以91年度毒聲字第1862號裁定強制戒治，嗣
    因法律修正，於93年1月9日釋放出監，刑案部分，經本院以
    91易字第1466號判處有期徒刑10月確定；又於92年間因違反
    毒品防制條例案件，經本院以92年度訴字第523號判處有期
    徒刑10月確定，上開2罪刑經本院92年度聲字第1197號定應
    執行刑1年6月，於94年6月9日執行完畢出監，有台灣高等法
    院被告全國前案紀錄表乙紙附卷足憑，及被告於審理中亦坦
    承犯行不諱，應予補充及更正外，其餘犯罪事實、證據引用
    檢察官起訴書之記載（如附件）。
二、本件被告施用毒品犯行，雖在其前案強制戒治完畢後5年後
    所犯，然其於上開觀察、勒戒執行完畢後後5年內，既曾再
    犯施用毒品犯罪被判刑確定在案，則被告本件施用毒品犯行
    ，本院自仍得逕予審究（最高法院95年第7次刑事庭會議決
    議意旨參照），併此敘明。
三、被告本院97年12月8日準備程序中，雖抗辯本案與台灣高雄
    地方法院檢察署97年度毒偵字第8138號起訴乙案（按業經臺
    灣高雄地方法院97年度審訴字第5076號受理後，於97年11月
    28日以管轄錯誤為由，判決移送本院）係屬同一案件云云。
    惟查該案被告係被訴於97年8月29日10時50分許為臺灣高雄
    第二監獄人員採尿時起回溯24小時內之某時，在不詳處所，
    以不詳方式施用海洛因1次，嗣於同月29日臺灣高雄第二監
    獄辦理收容人新收作業，採其尿液檢驗後，始查獲上情之事
    實，有上開臺灣高雄地方法院97年度審訴字第5076號判決書
    影本附卷足憑，而本案其係被訴於97年8月24日上午11時施
    用海洛用之犯行，二案被訴時間相隔逾4日以上，又依本院
    卷附81年9月8日行政院衛生署藥物食品檢驗局藥檢壹字第
    81 14885號函載明：「(一)海洛因經注射入人體後，約80%於
    廿四小時內自尿中排出，一般而言，尿液中能否驗出嗎啡陽
    性反性與其投與量、投與途徑、採尿時間、個人體質及檢驗
    方法之靈敏度有關，國外曾有文獻報導注射六毫克之海洛因
    鹽酸鹽，其代謝物嗎啡之平均可檢出時限約為廿六小時（最
    低檢出量為300ng/ml）。(二)嗎啡經注射入人體後，90%以上
    於廿四小時內自尿中排出，國外曾有文獻報導注射二十毫克
    之嗎啡硫酸鹽，其嗎啡之平均可檢出時限約為45小時（最低
    檢出量為30 0ng/ml）」觀之，足見行為人於施用海洛因或
    嗎啡後，其尿液可檢出海洛因之最大時限，衡情應不逾72小
    時，換言之，其本案於97年8月24日上午11時施用海洛因，
    其尿液不可能仍於上開後案97年8月29日10時50分許為臺灣
    高雄第二監獄人員採尿時檢出，從而，其上開二案係不同時
    間施用，且施用時間相隔距近三日或三日以上，已足認定，
    是，其所辯自不足採，二案應分別審究，附此敘明。
四、據上論斷，應依刑事訴訟法第273條之1第1項、第299條第1
    項前段、第310條之2、第454條，毒品危害防制條例第10條
    第1項、刑法第11條前段、第47條第1項，判決如主文。
五、如不服本判決，得自判決送達之日起10日內，向本院提起上
    訴。
中    華    民    國    97    年    12    月    31    日
                        刑事第十四庭法  官  柯顯卿
以上正本證明與原本無異。
如不服本判決應於收受本判決後10日內向本院提出上訴書狀，並
應敘述具體理由。其未敘述上訴理由者，應於上訴期間屆滿後20
日內向本院補提理由書狀（均須按他造當事人之人數附繕本）「
切勿逕送上級法院」。
                                    書記官  黃鋕偉
中    華    民    國    97    年    12    月    31    日
附錄所犯法條：
毒品危害防制條例第10條第1項：施用第一級毒品者，處六月以
上五年以下有期徒刑。


司法院資訊處製作；財團法人民間司法改革基金會備份。
